non Stiven **Espinosa Vélez**

Calle 44 No. 1 D 21, Cartago - Valle del Cauca

🛘 (+57) 300-841-9683 | 🗷 jsespinosav@unadvirtual.edu.co | 🏕 www.wikpis.com | 🖫 JhonStivenVelez | 🖫 Jhon Stiven Vélez | 🕲 jhon.velez.unad

"Play Hard, Dream Big, Smile Often and Never Give Up."

Presentación

Ingeniero de sistemas con competencias en desarrollo de sitios/aplicaciones web y estructuración de contenido multimedia para su publicación en internet.

Amplio conocimiento en lenguajes de programación enfocados a la construcción de aplicaciones para su funcionamiento online, haciendo uso de bases de datos, metodologías de desarrollo ágil (SCRUM) y Frameworks.

Experiencia en programación para sistemas administradores de contenido, Joomla y Worpdress fundamentalmente; y sólidos conocimientos en CMS de propósito específico (comercio electrónico) Magento, Prestashop y Shopify principalmente.

En lo concerniente a la construcción de aplicaciones desde 0, poseo habilidades para trabajar con Laravel (PHP) y Django (Python).

Altamente responsable, creativo y puntual, comprometido con los retos y metas planteados por la organización, abierto a la adquisición de nuevos conocimientos, adaptable al cambio, con facilidad para trabajar en equipo, así como para resolver problemas eficientemente y lograr los propósitos de productividad trazados por la empresa y mi grupo de trabajo.

Educación

Politécnico Grancolombiano

Bogotá - Colombia

ESPECIALIZACIÓN EN SEGURIDAD DE LA INFORMACIÓN

Julio 2015 - Septiembre 2016

• Énfasis en Seguridad en el Ciclo de Desarrollo de Software.

Universidad Nacional Abierta y a Distancia - UNAD

CCAV Eje Cafetero

Ingeniería de Sistemas

Julio 2008 - Enero 2015

• Diplomado de Profundización en Sistemas Operativos Linux.

Experiencia

Surtibaby Online S.A.S DESARROLLADOR FULL STACK

Sincelejo - Sucre

Noviembre 2014 - Actualmente

• Administración del portal web en Magento.

- Creación de módulos para la tienda para Frontend y Backend.
- Generación de estrategias de integración con servicios externos para mejorar el funcionamiento de la tienda e incrementar con ello las ventas.
- Optimización del rendimiento de la plataforma, mejorando queries de los diferentes componentes que la conforman.

Lingenos S.A.S Bogotá D.C.

DESARROLLADOR ECOMMERCE MAGENTO - FREELANCE

Febrero 2014 - Junio 2015

- Desarrollo de módulos para Magento (Módulos de pago, Módulos de envío etc).
- Integración con API's y sistemas externos mediante Magento SOAP.
- Cambios en layouts para agregar bloques adicionales al Frontend.

Nettic - Diseño y mercadeo web DESARROLLADOR WEB - SOCIAL MEDIA MANAGER

Medellín - Antioquia Enero 2013 - Junio 2013

• Construcción y administración de portales web basados en CMS (Joomla esencialmente).

- Creación de campañas para redes sociales.
- Implementación de estrategias de posicionamiento SEO.
- Soporte Remoto a Usuarios y Elaboración de Tutoriales.

Wikpis Medellín - Antioquia

DESARROLLADOR WEB INDEPENDIENTE

Enero 2014 - Actualmente

- Desarrollo de sitios web corporativos principalmente en Wordpress.
- · Desarrollo de tiendas en Magento, Prestashop y Shopify, integraciones con sistemas POS y pasarelas de pago (PlacetoPay / Payu), desarrollo de temas responsive, actualizaciones a versiones recientes, reparación de bases de datos, migraciones entre plataformas
- Implementación de soluciones web haciendo uso de Frameworks PHP/Python bajo MVC o HMVC.

SEPTEMBER 3, 2016 JHON S. ESPINOSA V. RÉSUMÉ



Prestashop N.A

PRESTASHOP ANDVANCED DEVELOPER & INTEGRATOR CERTIFICATION

Junio 2015

Agosto 2014

- Aseguramiento y Optimizacion de Comercios construidos sobre Prestashop.
- Desarrollo de componentes para la Plataforma.
- Creación de Themes.
- Dominio de las carateristicas de integración de la Plataforma.

Universidad Nacional Abierta y a Distancia

CCAV Eje Caferero

DIPLOMADO EN GESTIÓN DE SISTEMAS LINUX

- Instalación y administración de servicios de red.
- Optimización y Aseguramiento del rendimiento de un servidor en Linux.
- Gestion del Sistema a través de línea de comandos.